# 求助陈版合并范围

提问人：洁淇 时间：2010-06-21 11:21:38
陈版主，你前面的帖子讲“如果是正常清算而不是破产清算，则清算期间仍应纳入合并范围。”但企业会计准则讲解第三十四章《合并财务报表》一合并范围的确定（四）所有子公司都应纳入母公司的合并财务报表的合并范围：下列被投资单位不是母公司的子公司，不应当纳入母公司的合并财务报表的合并范围： 1 ．已宣告被清理整顿的原子公司 已宣告被清理整顿的原子公司，是指在当期宣告被清理整顿的被投资单位，该被投资单位在上期是本公司的子公司。在这种情况下，根据 2005 年修订的《公司法》第一百八十四条的规定，被投资单位实际上在当期已经由股东、董事或股东大会指定的人员组成的清算组或人民法院指定的有关人员组成的清算组对该被投资单位进行日常管理，在清算期间，被投资单位不得开展与清算无关的经营活动，因此，本公司不能再控制该被投资单位，不能将该被投资单位继续认定为本公司的子公司。 此处讲的就是正常的清算呀，明确规定了不能纳入合并范围。所以不理解你讲的正常清算仍应纳入合并范围的理由？

回答人：chenyiwei
回复 楼主 洁淇 的帖子处于正常清算过程中的子公司，如上所述，其母公司仍可对其实施控制， 并且清算后的剩余净资产归母公司所有，因此母公司也可以继续从该项控制中获取经济利益。就合并报表角度而言，被清算的子公司实际上就是一个待处置的资产、负债组合（但不一定是解释 1 号定义的“处置组”），和集团所持有的其他待处置资产并无本质区别，唯一的区别是它是在一个法人框架下的，但合并报表的编制又是强调经济实质控制而不是非常关注法人主体架构的。

回答人：chenyiwei
回复 藤椅 洁淇 的帖子这涉及到对“财务和经营政策”中的“经营”如何理解的问题。财政部讲解中将其作狭义理解，即仅仅指企业正常的主营业务，如果被投资企业的主营业务不能开展则不认为对其具有控制。但我理解这里的“经营政策”的范围并不仅仅指主营业务活动相关的政策，而是包括确定经营战略、批准财务报表和预算、董事、监事、高级管理人员的任免、批准授信额度或者提供担保、重大资产收购和出售等在内的广义概念。处于清算过程中的企业，虽然不能开展主营业务活动，但是上述广义概念内的其他活动还是可以进行的，并且母公司也确实可以控制这些活动。

回答人：chenyiwei
回复 报纸 洁淇 的帖子我自己审核的案例一般都会如我上面所述的处理。